臺灣高等法院臺中分院刑事裁定
110年度聲字第2089號
聲  請  人  臺灣高等檢察署臺中檢察分署檢察官     
受  刑  人  徐廣園




上列聲請人因受刑人數罪併罰有二裁判以上，聲請定其應執行之
刑（聲請案號：110年度執聲字第982號），本院裁定如下：
    主  文
徐廣園因犯如附表所示各罪所處之刑，有期徒刑部分應執行有期
徒刑柒年陸月。
    理  由
一、聲請意旨略以：上列受刑人徐廣園（下簡稱受刑人）因毒品
    危害防制條例等數罪，先後經判決確定如附表，數罪中雖有
    刑法第50條第1項但書所列情形，惟受刑人已請求檢察官聲
    請定應執行刑，有原署民國110年8月3日公務詢問紀錄表足
    稽，應依刑法第50條第2項、第53條、第51條第5款規定，定
    其應執行之刑，爰依刑事訴訟法第477條第1項聲請裁定等語
    。
二、按裁判確定前犯數罪者，併合處罰之；數罪併罰，有二裁判
    以上，宣告多數有期徒刑者，於各刑中之最長期以上，各刑
    合併之刑期以下，定其應執行之刑期，但不得逾三十年，刑
    法第50條第1項前段、第53條及第51條第5款分別定有明文。
    次按刑事訴訟法第370條第2項、第3項，已針對第二審上訴
    案件之定應執行之刑，明定有不利益變更禁止原則之適用，
    於分屬不同案件之數罪併罰有應更定執行刑者，本於同為定
    刑裁定應為相同處理之原則，法院於裁定定應執行之刑時，
    自仍應有不利益變更禁止原則法理之考量，亦即另定之執行
    刑，其裁量所定之刑期，不得較重於前定之執行刑加計後裁
    判宣告之刑之總和，否則即與法律秩序理念及法律目的之內
    部界限有違（最高法院103年度第14次刑事庭決議及最高法
    院93年度台非字第192號判決意旨參照）。復按定應執行之
    刑，應由犯罪事實最後判決之法院之檢察官聲請該法院裁定
    之，不能因犯罪之一部分所科之刑業經執行完畢而認檢察官
    之聲請為不合法，予以駁回，至已執行部分，應由檢察官於
    指揮執行時扣除之，此與定應執行刑之裁定無涉（最高法院
    105年度台抗字第733號裁定意旨參照）。
三、查本案受刑人因違反毒品危害防制條例等數罪，經臺灣苗栗
    地方法院及本院分別判處如附表所示之刑，均經確定在案。
    而附表編號1部分為得易科罰金之罪，附表編號2至6部分為
    不得易科罰金之罪，屬刑法第50條第1項但書第1款所示之情
    形。茲檢察官依受刑人之請求聲請定其應執行之刑（參本院
    卷附臺灣苗栗地方檢察署公務詢問紀錄表1份），本院審核
    認聲請為正當，應予准許，並衡酌受刑人所犯各罪之犯罪類
    型、行為態樣、手段、動機、侵害法益種類及責任非難程度
    ，暨附表編號2至4所示之罪前已定執行刑，而為整體評價後
    ，定其應執行刑。至如附表編號1所示之罪，受刑人業已執
    行完畢乙情，有前開臺灣高等法院被告前案紀錄表附卷可佐
    ，惟此部分既與如附表編號2至6所示之罪合於數罪併罰之要
    件，揆諸前揭說明，其數罪併罰所定應執行之刑尚未執行完
    畢，仍應就如附表編號1所示之罪合併定其應執行之刑，僅
    係檢察官就已執行之如附表編號1所示部分，於換發執行指
    揮書時，予以扣除，附此敘明。
四、爰依刑事訴訟法第477條第1項，刑法第50條第2項、第53條
    、第51條第5款，裁定如主文。
中　　華　　民　　國　　110 　年　　8 　　月　　18　　日
            刑事第七庭    審判長法  官  梁  堯  銘
                                法  官  張  智  雄
                                法  官  王  鏗  普
以上正本證明與原本無異。
如不服本裁定，應於收受送達後5日內向本院提出抗告書狀(須附
繕本)。
                                書記官  周  巧  屏
　　　　　　　　　　　　　　　　
中　　華　　民　　國　　110 　年　　8 　　月　　18　　日
附表：受刑人徐廣園定應執行之刑案件一覽表
編         號  1 2 罪         名  毒品危害防制條例 （施用第二級毒品） 毒品危害防制條例 （販賣第二級毒品） 宣    告   刑  有期徒刑3月 有期徒刑3年8月 犯  罪 日  期  109年1月14日 108年10月7日 偵  查 機  關  臺灣苗栗地方檢察署109年度毒偵字第254號 臺灣苗栗地方檢察署109年度偵字第629、867號 最  後 事實審 法    院 臺灣苗栗地方法院 臺灣高等法院臺中分院  案    號 109年度苗簡字第628號 109年度上訴字第1590號  判決日期 109年6月22日 109年9月24日 確  定 判  決 法    院 臺灣苗栗地方法院 最高法院  案    號 109年度苗簡字第628號 110年度台上字第2602號  判決確定 日    期 109年7月23日 110年3月25日 是否為得易科罰金、易服社會勞動之案件  得易科罰金、易服社會勞動  不得易科罰金、易服社會勞動  備          註  臺灣苗栗地方檢察署109年度執字第2525號（已易科罰金執行完畢）。 ㈠編號2至4所示之罪，應執行有期徒刑4年3月。 ㈡臺灣苗栗地方檢察署110年度執字第932號。 
編         號  3 4 罪         名  毒品危害防制條例 （販賣第二級毒品） 毒品危害防制條例 （販賣第二級毒品） 宣    告   刑  有期徒刑3年6月 有期徒刑3年7月，共3罪 犯  罪 日  期  108年10月11日     ㈠108年9月12日     ㈡108年10月11日     ㈢109年1月14日 偵  查 機  關  臺灣苗栗地方檢察署109年度偵字第629、867號 臺灣苗栗地方檢察署109年度偵字第629、867號 最  後 事實審 法    院 臺灣高等法院臺中分院 臺灣高等法院臺中分院  案    號 109年度上訴字第1590號 109年度上訴字第1590號  判決日期 109年9月24日 109年9月24日 確  定 判  決 法    院 最高法院 最高法院  案    號 110年度台上字第2602號 110年度台上字第2602號  判決確定 日    期 110年3月25日 110年3月25日 是否為得易科罰金、易服社會勞動之案件  不得易科罰金、易服社會勞動  不得易科罰金、易服社會勞動  備          註  ㈠編號2至4所示之罪，應執行有期徒刑4年3月。 ㈡臺灣苗栗地方檢察署110年度執字第932號。 ㈠編號2至4所示之罪，應執行有期徒刑4年3月。 ㈡臺灣苗栗地方檢察署110年度執字第932號。 
編         號  5 6 罪         名  藥事法 （轉讓禁藥） 槍砲彈藥刀械管制條例 （非法寄藏槍枝） 宣    告   刑  有期徒刑3月 有期徒刑3年2月，併科罰金新臺幣50000元 犯  罪 日  期  108年11月8日 103年6月16日前某時至109年1月16日為警查獲時止 偵  查 機  關  臺灣苗栗地方檢察署109年度偵字第629、867號 臺灣苗栗地方檢察署109年度偵字第695號 最  後 事實審 法    院 臺灣高等法院臺中分院 臺灣高等法院臺中分院  案    號 109年度上訴字第1590號 109年度上訴字第2716號  判決日期 109年9月24日 110年1月27日 確  定 判  決 法    院 最高法院 最高法院  案    號 110年度台上字第2602號 110年度台上字第4340號  判決確定 日    期 110年3月25日 110年7月8日 是否為得易科罰金、易服社會勞動之案件      不得易科罰金     得易服社會勞動  不得易科罰金、易服社會勞動  備          註  臺灣苗栗地方檢察署110年度執字第933號。 臺灣苗栗地方檢察署110年度執字第1734號。